Inventaris van de verbaalarchieven van het Ministerie van Financiën: Afdeling Directe Belastingen, 1846-1935
Nationaal Archief, Den Haag
- Resoluties (besluiten) en ingekomen stukken van de Administratie der Directe Belastingen, In- en Uitgaande Rechten en Accijnsen van het Ministerie van Financiën (Afdeling Directe Belastingen), 1846 januari 2 - 1926 januari 30.; 1-570; 570 pakken
  - 1900 juli 20 - augustus 27, 280
  - 1900 augustus 28 - september 18, 281
  - 1900 september 19 - december 3, 282
  - 1900 december 4-31, 283
  - 1901 januari 2-31, 284
  - 1901 februari 1 - maart 11, 285
  - 1901 maart 13 - mei 4, 286
  - 1901 mei 6 - juni 10, 287
  - 1901 juni 11 - augustus 20, 288
  - 1901 augustus 22 - oktober 19, 289
  - 1901 oktober 21 - december 27, 290
  - 1902 januari 6 - maart 29, 291
  - 1902 april 2 - juni 6, 292
  - 1902 juni 10 - juli 31, 293
  - 1902 augustus 2 - oktober 23, 294
  - 1902 oktober 24 - december 24, 295
  - 1903 januari 2 - maart 13, 296
  - 1903 maart 17 - mei 12, 297
  - 1903 mei 13 - juni 19, 298
  - 1903 juni 24 - augustus 22, 299
  - 1903 augustus 24 - november 17, 300
  - 1903 november 20 - december 31, 301
  - 1904 januari 4 - maart 8, 302
  - 1904 maart 9 - mei 11, 303
  - 1904 mei 13 - juli 9, 304
  - 1904 juli 12 - augustus 13, 305
  - 1904 augustus 15 - oktober 19, 306
  - 1904 oktober 25 - december 31, 307
  - 1905 januari 3 - maart 17, 308
  - 1905 maart 20 - juni 5, 309
  - 1905 juni 10 - augustus 29, 310
  - 1905 september 1 - december 30, 311
  - 1906 januari 2 - maart 21, 312
  - 1906 maart 23 - juni 13, 313
  - 1906 juni 18 - juli 21, 314
  - 1906 juli 25 - september 17, 315
  - 1906 september 19-22, 316
  - 1906 september 29 - december 27, 317
  - 1906 december 28 - 1907 februari 21, 318
  - 1907 februari 25 - maart 30, 319
  - 1907 april 3 - mei 13, 320
  - 1907 mei 18 - juli 15, 321
  - 1907 juli 17 - oktober 16, 322
  - 1907 oktober 21 - december 30, 323
  - 1908 januari 2 - maart 10, 324
  - 1908 maart 11 - april 9, 325
  - 1908 april 10 - mei 26, 326
  - 1908 juni 1 - augustus 12, 327
  - 1908 augustus 13 - december 30, 328
  - 1909 januari 2 - april 16, 329
  - 1909 april 17 - juni 3, 330
  - 1909 juni 4-30, 331
  - 1909 juli 2 - augustus 4, 332
  - 1909 augustus 5 - september 18, 333
  - 1909 september 23 - november 9, 334
  - 1909 november 11 - 1910 januari 7, 335
  - 1910 januari 8 - februari 24, 336
  - 1910 februari 25 - april 16, 337
  - 1910 april 20 - mei 23, 338
  - 1910 mei 24 - juli 23, 339
  - 1910 juli 25 - september 30, 340
  - 1910 oktober 1 - november 30, 341
  - 1910 december 1 - 1911 januari 26, 342
  - 1911 januari 27 - maart 11, 343
  - 1911 maart 13 - mei 31, 344
  - 1911 juni 1 - augustus 4, 345
  - 1911 augustus 5 - oktober 16, 346
  - 1911 oktober 17 - november 22, 347
  - 1911 november 23 - 1912 januari 13, 348
  - 1912 januari 15 - maart 15, 349
  - 1912 maart 16 - april 17, 350
  - 1912 april 19 - mei 30, 351
  - 1912 juni 1-29, 352
  - 1912 juli 2-31, 353
  - 1912 augustus 3 - oktober 5, 354
  - 1912 oktober 9 - november 20, 355
  - 1912 november 22 - december 28, 356
  - 1913 januari 2 - februari 19, 357
  - 1913 februari 20 - april 30, 358
  - 1913 mei 2 - juni 7, 359
  - 1913 juni 9 - juli 16, 360
  - 1913 juli 17 - augustus 14, 361
  - 1913 augustus 16 - september 10, 362
  - 1913 september 12 - november 8, 363
  - 1913 november 12 - december 30, 364
  - 1914 januari 2 - februari 16, 365
  - 1914 februari 17 - maart 14, 366
  - 1914 maart 16 - mei 12, 367
  - 1914 mei 18 - juli 8, 368
  - 1914 juli 10 - september 5, 369
  - 1914 september 7 - november 3, 370
  - 1914 november 5 - december 19, 371
  - 1914 december 22 - 1915 februari 5, 372
  - 1915 februari 6 - maart 24, 373
  - 1915 maart 26 - april 23, 374
  - 1915 april 24 - mei 25, 375
  - 1915 mei 26 - juli 8, 376
  - 1915 juli 9 - augustus 17, 377
  - 1915 augustus 18 - september 9, 378
  - 1915 september 10-27, 379
  - 1915 september 28 - oktober 23, 380
  - 1915 oktober 28 - november 26, 381
  - 1915 november 29 - december 27, 382
  - 1915 december 28 - 1916 februari 4, 383
  - 1916 februari 7 - maart 16, 384
  - 1916 maart 17 - mei 10, 385
  - 1916 mei 11 - juli 14, 386
  - 1916 juli 15 - augustus 29, 387
  - 1916 augustus 30 - oktober 31, 388
  - 1916 november 1 - december 13, 389
  - 1916 december 14 - 1917 januari 20, 390
  - 1917 januari 22 - februari 28, 391
  - 1917 maart 1-22, 392
  - 1917 maart 23 - april 17, 393
  - 1917 april 18 - mei 7, 394
  - 1917 mei 9 - juni 4, 395
  - 1917 juni 6-30, 396
  - 1917 juli 2-12, 397
  - 1917 juli 13-31, 398
  - 1917 augustus 1-8, 399
  - 1917 augustus 9-17, 400
  - 1917 augustus 18-27, 401
  - 1917 augustus 28 - september 8, 402
  - 1917 september 10 - oktober 3, 403
  - 1917 oktober 4-20, 404
  - 1917 oktober 22 - november 7, 405
  - 1917 november 8-24, 406
  - 1917 november 26 - december 10, 407
  - 1917 december 11-19, 408
  - 1917 december 20-31, 409
  - 1918 januari 3-14, 410
  - 1918 januari 15-26, 411
  - 1918 januari 28 - februari 8, 412
  - 1918 februari 9-22, 413
  - 1918 februari 23 - maart 5, 414
  - 1918 maart 7-19, 415
  - 1918 maart 20-28, 416
  - 1918 april 2-10, 417
  - 1918 april 11-18, 418
  - 1918 april 19 - april 29, 419
  - 1918 april 30 - mei 8, 420
  - 1918 mei 10-18, 421
  - 1918 mei 21-29, 422
  - 1918 mei 30 - juni 7, 423
  - 1918 juni 8-15, 424
  - 1918 juni 18-27, 425
  - 1918 juni 28 - juli 6, 426
  - 1918 juli 8-19, 427
  - 1918 juli 20-30, 428
  - 1918 juli 31 - augustus 12, 429
  - 1918 augustus 13-19, 430
  - 1918 augustus 20 - september 2, 431
  - 1918 september 3-21, 432
  - 1918 september 23 - oktober 4, 433
  - 1918 oktober 5-17, 434
  - 1918 oktober 18-29, 435
  - 1918 oktober 31 - november 19, 436
  - 1918 november 20 - december 2, 437
  - 1918 december 3-18, 438
  - 1918 december 19-31, 439
  - 1919 januari 2-14, 440
  - 1919 januari 15-31, 441
  - 1919 februari 1-13, 442
  - 1919 februari 14-26, 443
  - 1919 februari 27 - maart 17, 444
  - 1919 maart 18-31, 445
  - 1919 april 1-10, 446
  - 1919 april 11 - mei 5, 447
  - 1919 mei 6-19, 448
  - 1919 mei 20 - juni 10, 449
  - 1919 juni 11 - juli 7, 450
  - 1919 juli 8-31, 451
  - 1919 augustus 1-25, 452
  - 1919 augustus 26 - oktober 10, 453
  - 1919 oktober 11 - november 4, 454
  - 1919 november 5-24, 455
  - 1919 november 25 - december 18, 456
  - 1919 december 19 - 1920 januari 19, 457
  - 1920 januari 20 - februari 17, 458
  - 1920 februari 17 - maart 10, 459
  - 1920 maart 11-24, 460
  - 1920 maart 26 - april 20, 461
  - 1920 april 21 - mei 5, 462
  - 1920 mei 6-20, 463
  - 1920 mei 22 - juni 7, 464
  - 1920 juni 8-22, 465
  - 1920 juni 23 - juli 17, 466
  - 1920 juli 19 - augustus 2, 467
  - 1920 augustus 3-25, 468
  - 1920 augustus 26 - september 30, 469
  - 1920 oktober 2-21, 470
  - 1920 oktober 23 - november 24, 471
  - 1920 november 25 - december 9, 472
  - 1920 december 10-31, 473
  - 1921 januari 3-26, 474
  - 1921 januari 27 - februari 10, 475
  - 1921 februari 11 - maart 4, 476
  - 1921 maart 5-19, 477
  - 1921 maart 22 - april 9, 478
  - 1921 april 11-30, 479
  - 1921 mei 2-24, 480
  - 1921 mei 25 - juni 14, 481
  - 1921 juni 15-30, 482
  - 1921 juli 1-18, 483
  - 1921 juli 19 - augustus 11, 484
  - 1921 augustus 12-30, 485
  - 1921 september 1-20, 486
  - 1921 september 21 - oktober 5, 487
  - 1921 oktober 6-31, 488
  - 1921 november 1-21, 489
  - 1921 november 22 - december 6, 490
  - 1921 december 7-31, 491
  - 1922 januari 3-18, 492
  - 1922 januari 19 - februari 7, 493
  - 1922 februari 9 - maart 1, 494
  - 1922 maart 2-17, 495
  - 1922 maart 20-31, 496
  - 1922 april 1-15, 497
  - 1922 april 20 - mei 8, 498
  - 1922 mei 9-29, 499
  - 1922 mei 30 - juni 14, 500
  - 1922 juni 15-30, 501
  - 1922 juli 1-17, 502
  - 1922 juli 18-31, 503
  - 1922 augustus 1-17, 504
  - 1922 augustus 18 - september 4, 505
  - 1922 september 5-19, 506
  - 1922 september 20 - oktober 9, 507
  - 1922 oktober 10-31, 508
  - 1922 november 1-15, 509
  - 1922 november 16-30, 510
  - 1922 december 1-16, 511
  - 1922 december 19 - 1923 januari 5, 512
  - 1923 januari 6-31, 513
  - 1923 februari 1-17, 514
  - 1923 februari 19 - maart 8, 515
  - 1923 maart 9-31, 516
  - 1923 april 3-24, 517
  - 1923 april 25 - mei 16, 518
  - 1923 mei 17-31, 519
  - 1923 juni 1-21, 520
  - 1923 juni 22 - juli 6, 521
  - 1923 juli 7-31, 522
  - 1923 augustus 2-23, 523
  - 1923 augustus 24 - september 27, 524
  - 1923 september 28 - oktober 26, 525
  - 1923 oktober 27 - november 21, 526
  - 1923 november 24 - december 18, 527
  - 1923 december 19 - januari 8, 528
  - 1924 januari 9-31, 529
  - 1924 februari 1-16, 530
  - 1924 februari 18 - maart 3, 531
  - 1924 maart 4-19, 532
  - 1924 maart 20 - april 7, 533
  - 1924 april 8-28, 534
  - 1924 april 29 - mei 13, 535
  - 1924 mei 14-31, 536
  - 1924 juni 2-16, 537
  - 1924 juni 17-30, 538
  - 1924 juli 1-22, 539
  - 1924 juli 23 - augustus 11, 540
  - 1924 augustus 12 - september 2, 541
  - 1924 september 3-30, 542
  - 1924 oktober 1-22, 543
  - 1924 oktober 23 - november 29, 544
  - 1924 december 1-16, 545
  - 1924 december 17-22, 546
  - 1924 december 23 - 1925 januari 7, 547
  - 1925 januari 8-13, 548
  - 1925 januari 14-23, 549
  - 1925 januari 24 - februari 3, 550
  - 1925 februari 4-23, 551
  - 1925 februari 25 - maart 9, 552
  - 1925 maart 10-24, 553
  - 1925 maart 25-31, 554
  - 1925 april 1-14, 555
  - 1925 april 16 - mei 13, 556
  - 1925 mei 15-27, 557
  - 1925 mei 28 - juni 24, 558
  - 1925 juni 25 - juli 9, 559
  - 1925 juli 10-24, 560
  - 1925 juli 25 - augustus 15, 561
  - 1925 augustus 17 - september 2, 562
  - 1925 september 3-24, 563
  - 1925 september 25 - oktober 9, 564
  - 1925 oktober 12 - november 3, 565
  - 1925 november 4-27, 566
  - 1925 november 28 - december 11, 567
  - 1925 december 12-31, 568
  - 1926 januari 2-14, 569
  - 1926 januari 15-30, 570
- Resoluties (besluiten) en ingekomen stukken van de Administratie der Directe Belastingen, (Afdeling Directe Belastingen), 1926 februari 2 - 1935 december 31.; 571-812; 312 pakken
  - 1926 februari 2-16, 571
  - 1926 februari 17-25, 572
  - 1926 februari 26 - maart 15, 573
  - 1926 maart 16-20, 574
  - 1926 maart 22-31, 575
  - 1926 april 1-19, 576
  - 1926 april 20-30, 577
  - 1926 mei 1-15, 578
  - 1926 mei 17 - juni 4, 579
  - 1926 juni 5-17, 580
  - 1926 juni 18 - juli 1, 581
  - 1926 juli 2-16, 582
  - 1926 juli 17-26, 583
  - 1926 juli 27 - augustus 20, 584
  - 1926 augustus 21 - september 9, 585
  - 1926 september 10 - oktober 4, 586
  - 1926 oktober 5-23, 587
  - 1926 oktober 25 - november 3, 588
  - 1926 november 4-18, 589
  - 1926 november 19 - december 7, 590
  - 1926 december 8-22, 591
  - 1926 december 23 - 1927 januari 8, 592
  - 1927 januari 10-19, 593
  - 1927 januari 20 - februari 2, 594
  - 1927 februari 3-18, 595
  - 1927 februari 19 - maart 5, 596
  - 1927 maart 7-16, 597
  - 1927 maart 17-28, 598
  - 1927 maart 29 - april 5, 599
  - 1927 april 6-13, 600
  - 1927 april 14-29, 601
  - 1927 mei 2, 602
  - 1927 mei 3-20, 603
  - 1927 mei 21 - juni 3, 604
  - 1927 juni 4-17, 605
  - 1927 juni 18-30, 606
  - 1927 juli 1-7, 607
  - 1927 juli 8-14, 608
  - 1927 juli 15-26, 609
  - 1927 juli 27 - augustus 5, 610
  - 1927 augustus 8 - september 2, 611
  - 1927 september 3-19, 612
  - 1927 september 20 - oktober 4, 613
  - 1927 oktober 5-14, 614
  - 1927 oktober 15 - november 3, 615
  - 1927 november 4-16, 616
  - 1927 november 17-28, 617
  - 1927 november 29 - december 12, 618
  - 1927 december 13-27, 619
  - 1927 december 28 - 1928 januari 17, 620
  - 1928 januari 18 - februari 3, 621
  - 1928 februari 4-18, 622
  - 1928 februari 20 - maart 3, 623
  - 1928 maart 5-20, 624
  - 1928 maart 21 - april 5, 625
  - 1928 april 10-26, 626
  - 1928 april 27 - mei 5, 627
  - 1928 mei 7-21, 628
  - 1928 mei 22 - juni 5, 629
  - 1928 juni 6-20, 630
  - 1928 juni 21 - juli 9, 631
  - 1928 juli 10-18, 632
  - 1928 juli 19 - augustus 13, 633
  - 1928 augustus 14 - september 6, 634
  - 1928 september 7 - oktober 4, 635
  - 1928 oktober 5-20, 636
  - 1928 oktober 22 - november 13, 637
  - 1928 november 16 - december 5, 638
  - 1928 december 6-29, 639
  - 1929 januari 2-18, 640
  - 1929 januari 19-30, 641
  - 1929 januari 31 - februari 7, 642
  - 1929 februari 8-11, 643
  - 1929 februari 12-20, 644
  - 1929 februari 21-26, 645
  - 1929 februari 27 - maart 12, 646
  - 1929 maart 13-20, 647
  - 1929 maart 21 - april 5, 648
  - 1929 april 6-15, 649
  - 1929 april 16-20, 650
  - 1929 april 22 - mei 6, 651
  - 1929 mei 7-22, 652
  - 1929 mei 23 - juni 6, 653
  - 1929 juni 7-20, 654
  - 1929 juni 21-29, 655
  - 1929 juli 1-10, 656
  - 1929 juli 11-15, 657
  - 1929 juli 16 - augustus 15, 658
  - 1929 augustus 16-30, 659
  - 1929 september 2-13, 660
  - 1929 september 14-21, 661
  - 1929 september 23-30, 662
  - 1929 oktober 1-11, 663
  - 1929 oktober 12-29, 664
  - 1929 oktober 30 - november 13, 665
  - 1929 november 14-19, 666
  - 1929 november 20 - december 3, 667
  - 1929 december 4-17, 668
  - 1929 december 18-28, 669
  - 1929 december 30 - 1930 januari 13, 670
  - 1930 januari 14-30, 671
  - 1930 januari 31 - februari 5, 672
  - 1930 februari 6-24, 673
  - 1930 februari 25 - maart 8, 674
  - 1930 maart 10-20, 675
  - 1930 maart 21-31, 676
  - 1930 april 1-14, 677
  - 1930 april 15 - 2 mei, 678
  - 1930 mei 3-16, 679
  - 1930 mei 17-28, 680
  - 1930 mei 30 - juni 5, 681
  - 1930 juni 6-16, 682
  - 1930 juni 17-23, 683
  - 1930 juni 24 - juli 5, 684
  - 1930 juli 7-22, 685
  - 1930 juli 23 - augustus 4, 686
  - 1930 augustus 5 - september 4, 687
  - 1930 september 6-30, 688
  - 1930 oktober 1-24, 689
  - 1930 oktober 25 - november 12, 690
  - 1930 november 13 - december 1, 691
  - 1930 december 2-13, 692
  - 1930 december 15-31, 693
  - 1931 januari 2-20, 694
  - 1931 januari 21-30, 695
  - 1931 februari 2-14, 696
  - 1931 februari 16 - maart 2, 697
  - 1931 maart 3-10, 698
  - 1931 maart 11-24, 699
  - 1931 maart 26 - april 11, 700
  - 1931 april 13-24, 701
  - 1931 april 25 - mei 6, 702
  - 1931 mei 7-20, 703
  - 1931 mei 21 - juni 6, 704
  - 1931 juni 8-18, 705
  - 1931 juni 19 - juli 1, 706
  - 1931 juli 2-13, 707
  - 1931 juli 14 - augustus 12, 708
  - 1931 augustus 13-29, 709
  - 1931 september 2-16, 710
  - 1931 september 18-28, 711
  - 1931 oktober 1-20, 712
  - 1931 oktober 21 - november 6, 713
  - 1931 november 7-27, 714
  - 1931 november 28 - december 11, 715
  - 1931 december 12-29, 716
  - 1931 december 30 - 1932 januari 21, 717
  - 1932 januari 22 - februari 8, 718
  - 1932 februari 9-20, 719
  - 1932 februari 20 - maart 8, 720
  - 1932 maart 9-21, 721
  - 1932 maart 22-31, 722
  - 1932 april 1-11, 723
  - 1932 april 12-26, 724
  - 1932 april 27 - mei 10, 725
  - 1932 mei 11-28, 726
  - 1932 mei 30 - juni 8, 727
  - 1932 juni 9-21, 728
  - 1932 juni 22 - juli 7, 729
  - 1932 juli 8-21, 730
  - 1932 juli 22 - augustus 5, 731
  - 1932 augustus 6-26, 732
  - 1932 augustus 27 - september 5, 733
  - 1932 september 6-19, 734
  - 1932 september 20 - oktober 5, 735
  - 1932 oktober 6-15, 736
  - 1932 oktober 17-22, 737
  - 1932 oktober 25 - november 5, 738
  - 1932 november 7-14, 739
  - 1932 november 15-29, 740
  - 1932 november 30 - december 13, 741
  - 1932 december 14-22, 742
  - 1932 december 23-31, 743
  - 1933 januari 2-13, 744
  - 1933 januari 14-23, 745
  - 1933 januari 24 - februari 2, 746
  - 1933 februari 3-14, 747
  - 1933 februari 15 - maart 3, 748
  - 1933 maart 4-15, 749
  - 1933 maart 16 - april 5, 750
  - 1933 april 6-19, 751
  - 1933 april 20 - mei 2, 752
  - 1933 mei 3-19, 753
  - 1933 mei 20 - juni 9, 754
  - 1933 juni 10-22, 755
  - 1933 juni 23-30, 756
  - 1933 juli 1-17, 757
  - 1933 juli 18 - augustus 5, 758
  - 1933 augustus 7-28, 759
  - 1933 augustus 29 - september 15, 760
  - 1933 september 16 - oktober 11, 761
  - 1933 oktober 12-23, 762
  - 1933 oktober 24 - november 13, 763
  - 1933 november 14-28, 764
  - 1933 november 29 - december 11, 765
  - 1933 december 12-28, 766
  - 1933 december 29 - 1934 januari 17, 767
  - 1934 januari 18 - februari 1, 768
  - 1934 februari 2-22, 769
  - 1934 februari 23 - maart 10, 770
  - 1934 maart 12-22, 771
  - 1934 maart 24 - april 18, 772
  - 1934 april 19 - mei 8, 773
  - 1934 mei 9-31, 774
  - 1934 juni 1-10, 775
  - 1934 juni 11 - juli 4, 776
  - 1934 juli 5-20, 777
  - 1934 juli 21 - augustus 9, 778
  - 1934 augustus 10-27, 779
  - 1934 augustus 28 - september 15, 780
  - 1934 september 17 - oktober 10, 781
  - 1934 oktober 11-27, 782
  - 1934 oktober 30 - november 17, 783
  - 1934 november 19 - december 5, 784
  - 1934 december 7-31, 785
  - 1935 januari 2-16, 786
  - 1935 januari 17-28, 787
  - 1935 januari 29 - februari 13, 788
  - 1935 februari 14-25, 789
  - 1935 februari 26 - maart 11, 790
  - 1935 maart 12-19, 791
  - 1935 maart 20 - april 1, 792
  - 1935 april 2-8, 793
  - 1935 april 9-25, 794
  - 1935 april 26 - mei 7, 795
  - 1935 mei 8-22, 796
  - 1935 mei 23-juni 4, 797
  - 1935 juni 5-19, 798
  - 1935 juni 20-29, 799
  - 1935 juli 2-16, 800
  - 1935 juli 17-24, 801
  - 1935 juli 25 - augustus 5, 802
  - 1935 augustus 6-19, 803
  - 1935 augustus 20 - september 10, 804
  - 1935 september 11-28, 805
  - 1935 september 30 - oktober 16, 806
  - 1935 oktober 17-30, 807
  - 1935 oktober 31 - november 14, 808
  - 1935 november 15-26, 809
  - 1935 november 27 - december 6, 810
  - 1935 december 7-23, 811
  - 1935 december 24-31, 812
- Stukken betreffende het nietig verklaren van een uitspraak van de Gedeputeerde Staten van Drente inzake een reclamatie van jhr. R.A. van Echten van Holthe wegens een aanslag in de personele belasting ten gevolge van een ten zijne laste bewerkstelligde herziening, 1855.; 813; 1 omslag
- Stukken betreffende de Raden van Beroep voor de Directe Belastingen, ingesteld bij Koninklijk Besluit van 1914 Stb. 564, met retroacta., 1897-1919; 814-816; 3 pakken
  - Stukken betreffende de wettelijke regeling, administratieve procedures, ambtsressorten en algemene regelingen 1914-1918, 814
  - Personele kwesties van de Raden van Beroep 1897-1919, 815-816
    - 1897-1916, 815
    - 1917-1919, 816
- Stukken betreffende het niet kunnen beoordelen van bezwaarschriften van de Gedeputeerde Staten van Noord-Brabant wegens onvoldoende gegevens voor het toepassen van artikel 25 der Wet op de grondbelasting van 26 mei 1870, Stb. 82 voor de belastbaarheid van gebouwde eigendommen, 1901.; 817; 1 omslag
- Stukken betreffende het behandelen van een klacht van P. Peereboom Pzn. te Amsterdam inzake het niet herbenoemen tot deskundige voor de personele belasting, 1904-1909.; 818; 1 omslag
- Verslag der Staatscommissie inzake de heffing eener tijdelijke belasting op oorlogswinsten., 1916; 819; 1 deel
- Stukken betreffende het behandelen van een klacht van het gemeentebestuur van Mierlo inzake het niet eens zijn met de grenswijziging tussen Helmond en Mierlo voor zover het de personele belastingen betreft, 1920.; 820; 1 omslag
- Stukken betreffende het behandelen van een klacht van C.F.J. Overmaat te Oosterbeek tegen een uitspraak van de Raad van Beroep voor de Directe Belastingen wegens het schenden of verkeerd toepassen van artikel 87 der Wet op de Inkomstenbelasting en van artikel 59 der Wet op de Oorlogswinstbelasting, 1920-1921.; 821; 1 omslag